【裁判字號】    90,易,1530
【裁判日期】    900709
【裁判案由】    毒品危害防制條例
【裁判全文】
臺灣臺中地方法院刑事判決                          九十年度易字第一五三號
    公  訴  人  臺灣台中地方法院檢察署檢察官
    被      告  甲○○
右列被告因違反毒品危害防制條例案件，經檢察官提起公訴（九十年度毒偵字第一五
五六號），本院判決如左：
    主  文
甲○○持有第一級毒品，累犯，處有期徒刑陸月，如易科罰金，以參佰元折算壹日。
扣案之海洛因壹包（驗餘淨重零點壹壹公克、包裝重零點壹參公克）沒收銷燬。
    事  實
一、甲○○曾於民國八十八年間，因違反毒品危害防制條例案件，為本院先後判處有
    期徒刑三月、五月確定，並經合併定應執行有期徒刑七月確定，甫於八十九年七
    月二十日易科罰金執行完畢。詎甲○○猶不知悔改，復於九十年三月十六日，在
    其位於台中縣豐原市○○路六一二巷五號之住處，自一年籍姓名均不詳，綽號「
    海倫」之友人處，無償受讓取得第一級毒品海洛因一包（驗餘淨重０‧一一公克
、包裝重０‧一三公克），並進而持有。嗣於當日十時二十五分許，在台中縣豐
    原市○○路六一二巷口為警查獲，並當場扣得上開海洛因一包。
二、案經台北市政府警察局中山分局報告台灣台中地方法院檢察署檢察官偵查起訴。
    理  由
一、訊據被告甲○○矢口否認涉有上開犯行，辯稱：上開扣案之海洛因並非伊所有，
    於警訊時之所以承認為伊所有，是員警要伊如此陳述云云。惟查右揭事實，業據
    被告甲○○於警訊、偵查中均坦承不諱，其於警訊中供稱：伊在住處巷口因形跡
    可疑，遭警盤查，伊即自右褲袋內取出海洛因一小包供警方調查，是「海倫」送
    伊的等語；其於偵查中則供稱：海洛因是朋友給伊的等語。而扣案白粉一包經囑
    託法務部調查局鑑驗結果，確係毒品海洛因無誤，亦有該局之鑑定通知書一紙（
    編號000000000）附卷可稽。衡情，倘若被告確未持有毒品海洛因，縱使員警要
    伊承認，伊自可堅決否認，絕無員警要伊承認，伊即承認之理，況被告於警訊及
    偵查中所言又互核相符，堪信被告於警訊及偵查中之自白與真實相符，其上開所
    辯顯係事後避重就輕之詞，不足採信。本件事證明確，被告犯行堪以認定。
二、核被告甲○○所為，係犯毒品危害防制條例第十一條第一項之持有第一級毒品罪
    。查被告曾於八十八年間，因違反毒品危害防制條例案件，為本院先後判處有期
    徒刑三月、五月確定，並經合併定應執行有期徒刑七月確定，甫於八十九年七月
    二十日易科罰金執行完畢，有台灣台中地方法院檢察署刑案資料查註紀錄表及台
    灣高等法院被告全國前案紀錄表各一件附卷可按，其於五年內再犯本件有期徒刑
    以上之罪，為累犯，應依法加重其刑。爰審酌被告犯罪之動機、目的、手段、素
    行不良、犯罪所生之損害暨犯後於警訊及偵查中坦認所犯，於本院審理時則矢口
    否認等一切情狀，量處如主文所示之刑，並諭知易科罰金之折算標準，以示懲儆
    。扣案之第一級毒品海洛因一包（驗餘淨重０‧一一公克、包裝重０‧一三公克
    ），應依同條例第十八條第一項前段規定宣告沒收並銷燬之。
據上論斷，應依刑事訴訟法第二百九十九條第一項前段，毒品危害防制條例第十一條
第一項、第十八條第一項前段，刑法第十一條前段、第四十七條，罰金罰鍰提高標準
條例第二條，判決如主文。
中      華      民      國    九十      年      七      月      九      日
                           臺灣臺中地方法院刑事第三庭
           審判長法  官  唐  光  義
                                   法  官  張  智  雄
                                   法  官  黃  炫  中
右正本證明與原本無異。
如不服本判決，應於判決送達後十日內向本院提出上訴狀，上訴於臺灣高等法院臺中
分院( 須附繕本 )。
                                   書記官
中      華      民      國    九十      年      七      月      九      日
毒品危害防制條例第十一條第一項
持有第一級毒品者，處三年以下有期徒刑、拘役或新臺幣五萬元以下罰金。


司法院資訊處製作；財團法人民間司法改革基金會備份。
